臺灣新竹地方法院民事裁定
111年度竹小字第371號
原      告  李清華  

上列原告與被告楊勝富間請求損害賠償事件，原告提起刑事附帶
民事訴訟，經本院刑事庭裁定（110 年度附民字第406 號）移送
前來，本院裁定如下：
    主  文
原告應於本裁定送達後五日內補繳第一審裁判費新臺幣壹仟元，
逾期不繳，即駁回原告之訴。
    理  由
一、按提起民事訴訟，應依民事訴訟法第77條之13規定繳納裁判
    費，此為法定必須具備之程式。原告之訴有起訴不合程式或
    不備其他要件之情形，依其情形可以補正，經審判長定期間
    命其補正而不補正者，法院應裁定駁回之，民事訴訟法第24
    9條第1項第6款定有明文。次按因犯罪而受損害之人，於刑
    事訴訟程序固得附帶提起民事訴訟，對於被告請求回復其損
    害，但其請求回復之損害，以被訴犯罪事實所生之損害為限
    ，否則縱令得依其他事由，提起民事訴訟，亦不得於刑事訴
    訟程序附帶為此請求。此項限制，於該附帶民事訴訟經刑事
    法院依刑事訴訟法第504條第1項規定以裁定移送同院民事庭
    後，亦有其適用。該所謂「依民法負賠償責任之人」，係指
    該刑事案件中依民法規定應負賠償責任之人而言。故附帶民
    事訴訟之原告所主張之共同加害人，必以在刑事訴訟程序中
    經認定係共同侵權行為之人，始得謂為依民法負賠償責任之
    人，否則對之提起是項附帶民事訴訟，即難謂合法。亦即，
    附帶民事訴訟之提起，必以刑事訴訟程序之存在為前提，若
    刑事訴訟未經提起公訴或自訴，或非刑事訴訟程序認定之犯
    罪事實侵害其私權，縱因同一事故而受有損害，亦不得對於
    應負賠償責任之人，提起附帶民事訴訟。又刑事附帶民事訴
    訟，經刑事庭依刑事訴訟法第504條第1項規定裁定移送於同
    院民事庭後，民事庭如認不符同法第487條第1項規定之要件
    時，應許原告得繳納裁判費，以補正起訴程式之欠缺。
二、經查，原告於民國110年9月7日具狀提起刑事附帶民事訴訟
    時，雖係請求被告何順達及楊勝富連帶負損害賠償新臺幣（
    下同）49,123元，及自起訴狀繕本送達之翌日起至清償日止
    ，按週年利率5%計算之利息，然因原告與上開被告何順達經
    本院刑事庭以110年度附民移調字第122、123、124號調解成
    立，故本院刑事庭之裁定僅移送被告楊勝富至本院民事庭，
    被告何順達並不在本件附帶民事訴訟移送範圍內。而被告楊
    勝富所涉違反洗錢防制法等案件，經臺灣新竹地方檢察署提
    起公訴，惟被告楊勝富於上開刑事案件被訴事實與原告並無
    關聯，僅何順達有詐欺原告行為，被告楊勝富既非屬附帶民
    事訴訟之範圍，揆諸前揭規定，原告仍應依民事訴訟法之規
    定繳納裁判費。而此部分之訴訟標的金額為49,123元，應徵
    第一審裁判費1,000元，茲依民事訴訟法第249 條第1 項但
    書之規定，限原告於收受本裁定送達後5日內補繳，逾期不
    繳，即駁回其訴。
三、依民事訴訟法第436條之23、第436條第2項、第249條第1項
    但書，裁定如主文。
中　　華　　民　　國　　111 　年　　7 　　月　　13　　日
　　　　　　　　　新竹簡易庭　法　官　黃致毅
以上正本係照原本作成。
本裁定不得抗告。
中　　華　　民　　國　　111 　年　　7 　　月　　13　　日
　　　　　　　　　　　　　　　書記官　蕭宛琴